# 请教陈版-无实物流转的采购

提问人：manyoushijie 时间：2018-08-03 10:32:30
请教陈版：在结账期内，A向客户B仅开具增值税发票，尚未发货。B已将该进项票认证，但未记采购，A也未计收入；双方增值税申报表上出现申报数与记账数差异。请问这种处理正确吗？还是A、B都应只将税金对应部分应收账款、应付账款记账？

回答人：chenyiwei
首先应确定这样开票是否符合增值税发票的管理规定。其次，在交易尚未实际发生的情况下，属于待执行合同，双方都应只将税金对应部分应收账款、应付账款记账。